【裁判字號】    97,台上,1209
【裁判日期】    970320
【裁判案由】    違反槍砲彈藥刀械管制條例等罪
【裁判全文】
最高法院刑事判決            九十七年度台上字第一二０九號
上  訴  人  甲○○（原名譚翔文）
上列上訴人因違反槍砲彈藥刀械管制條例等罪案件，不服台灣高
等法院高雄分院中華民國九十六年十二月三十一日第二審判決（
九十六年度上訴字第二二七五號，起訴案號：台灣屏東地方法院
檢察署九十六年度偵字第一二一號），提起上訴，本院判決如下
：
    主  文
上訴駁回。
    理  由
一違反槍砲彈藥刀械管制條例部分：
按刑事訴訟法第三百七十七條規定，上訴於第三審法院，非以判
決違背法令為理由，不得為之。是提起第三審上訴，應以原判決
違背法令為理由，係屬法定要件。如果上訴理由書狀並未依據卷
內訴訟資料，具體指摘原判決不適用何種法則或如何適用不當，
或所指摘原判決違法情事，顯與法律規定得為第三審上訴理由之
違法情形，不相適合時，均應認其上訴為違背法律上之程式，予
以駁回。本件原判決維持第一審依想像競合犯關係從一重論處上
訴人甲○○未經許可，寄藏可發射子彈具有殺傷力之改造手槍罪
刑，已併引用第一審判決，詳敘所憑之證據及認定之理由，從形
式上觀察，並無任何違背法令之處。而扣案之改造手槍及已擊發
之彈殼，經內政部警政署刑事警察局依性能檢驗法及顯微鏡比對
法鑑定結果，槍枝係由仿ＢＥＲＥＴＴＡ廠９２ＦＳ型半自動手
槍製造之玩具槍，換裝土製金屬滑套及槍管改造而成，機械性能
良好，可擊發適用子彈，認具殺傷力；另已擊發之９ｍｍ制式子
彈彈殼六顆，其中四顆彈殼與送鑑槍枝試射彈殼彈底之撞針印痕
相吻合，認係由該槍枝所擊發，有該局民國九十六年一月二十六
日刑鑑字第○九六○○○○一八六號槍彈鑑定書在卷可憑，原審
予以採信，認扣案改造手槍確具殺傷力，自無不合。上訴意旨，
對於原判決究竟如何違背法令，並未依據卷內資料為具體之指摘
，徒憑己見，對於原審採證認事之職權行使，任意指摘，難謂已
符合首揭法定上訴要件，其上訴違背法律上之程式，應予駁回。
二恐嚇危害安全部分：
按刑事訴訟法第三百七十六條所列各罪之案件，經第二審判決者
，不得上訴於第三審法院，法有明文。本件上訴人另因恐嚇危害
安全案件，經原審依刑法第三百零五條論處罪刑，核屬刑事訴訟
法第三百七十六條第一款之案件。依首開說明，既經第二審判決
，自不得上訴於第三審法院，上訴人猶復提起上訴，顯為法所不
許，應併予駁回。
據上論結，應依刑事訴訟法第三百九十五條前段，判決如主文。
中    華    民    國  九十七  年    三    月   二十   日
                      最高法院刑事第二庭
                          審判長法官  謝  家  鶴
                                法官  陳  世  淙
                                法官  洪  佳  濱
                                法官  徐  昌  錦
                                法官  許  錦  印
      本件正本證明與原本無異
                                      書  記  官
中    華    民    國  九十七  年    三    月  三十一  日
                                                      Ｅ


司法院資訊處製作；財團法人民間司法改革基金會備份。
